臺灣高等法院高雄分院刑事判決        100年度上易字第748號
上  訴  人
即  被  告  許忠正
上列上訴人因竊盜案件，不服臺灣屏東地方法院100年度易字第3
98號中華民國100年6月16日第一審判決（起訴案號：臺灣屏東地
方法院檢察署100 年度偵字第398 號），提起上訴，本院判決如
下：
    主  文
上訴駁回。
    理  由
一、按不服地方法院之第一審判決而上訴者，應向管轄第二審之
    高等法院為之。上訴書狀應敘述具體理由。上訴書狀未敘述
    上訴理由者，應於上訴期間屆滿後20日內補提理由書於原審
    法院，逾期未補提者，原審法院應定期間先命補正。第二審
    法院認為上訴書狀未敘述理由或上訴有第362 條前段之情形
    者，應以判決駁回之。但其情形可以補正而未經原審法院命
    其補正者，審判長應定期間先命補正。刑事訴訟法第361 條
    、第367 條，分別定有明文。所謂不服第一審判決之具體理
    由，必係依據卷內既有訴訟資料或提出新事證，指摘或表明
    第一審判決有何採證認事、用法或量刑等足以影響判決本旨
    之不當或違法，而構成應予撤銷之具體事由，始克當之（例
    如：依憑證據法則具體指出所採證據何以不具證據能力，或
    依憑卷證資料，明確指出所為證據證明力之判斷如何違背經
    驗、論理法則）；倘僅泛言原判決認定事實錯誤、違背法令
    、量刑失之過重或輕縱，而未依上揭意旨指出具體事由，或
    形式上雖已指出具體事由，然該事由縱使屬實，亦不足以認
    為原判決有何不當或違法者（例如：對不具有調查必要性之
    證據，法院未依聲請調查亦未說明理由，或援用證據不當，
    但除去該證據仍應為同一事實之認定），皆難謂係具體理由
    ，俾與第二審上訴制度旨在請求第二審法院撤銷、變更第一
    審不當或違法之判決，以實現個案救濟之立法目的相契合，
    並節制濫行上訴（最高法院97年度臺上字第892 號判決參照
    ）。是以上訴人之上訴書狀或補提之上訴理由書，雖有敘述
    上訴理由，惟並未具體敘述第一審判決有上述違法、不當情
    形，即與未敘述具體理由無異，其所為上訴，即不符合上訴
    之法定要件。
二、本件原判決認定「許忠正於民國100 年1 月間，因竊盜案件
    ，經臺灣高雄地方法院以100 年度簡字第841 號判處拘役30
    日（行竊日期為99年12月20日）；詎許忠正仍不知悔改，基
    於意圖為自己不法所有之犯意，於100 年3 月14日5 時20分
    許，騎乘車號OZR-797 號重型機車，行經張益榮所管領位於
    屏東縣內埔鄉○○村○○○街建築工地旁處，見該建築工地
    無人看管，趁無人注意之際，單獨以自該建築工地設置之安
    全設備圍籬下方，爬行進入建築工地內之方式而踰越安全設
    備後，徒手竊取該建築工地內之鋼筋1 批（重約70公斤，共
    約值新臺幣《下同》1,365 元）得手。嗣許忠正以上揭機車
    搭載竊得鋼筋欲離開該建築工地之際，為巡邏員警發現而當
    場查獲，並扣得上開鋼筋1 批（已發還張益榮）」等情，係
    依憑被告許忠正（下稱被告）於檢察官偵查及原審審理中之
    自白、證人即被害人張益榮於警詢之證詞暨扣押筆錄、扣押
    物品目錄表、查獲現場照片及贓物認領保管單等證據資料，
    認被告犯刑法第321 條第1 項第2 款之踰越安全設備竊盜罪
    證明確（原判決主文欄關於「踰」誤載為「逾」；另贅載「
    其他」二字）；並審酌被告於100 年間已有1 次竊盜犯罪前
    科，竟不思循正當途徑獲取財物，貪圖小利而行竊，對他人
    財產法益造成危害，並兼衡被告坦承犯行之犯後態度，所竊
    財物已返還被害人，犯罪所得財物價值非鉅暨其犯罪之動機
    、目的、智識程度及生活狀況等一切情狀，量處有期徒刑7
    月之罪刑。已詳敘所憑之證據與認定之理由，所為論敘，經
    核並無違背經驗法則或論理法則，量刑亦屬允當。
三、被告上訴意旨以：「其因撿拾廢鐵而踰越簡陃未緊閉之圍籬
    ，並無毀越之事實，且案發當日，廢鐵所有人已向員警表示
    其係隔壁工地之工人，願意讓其撿拾廢鐵」云云。然查，被
    告前揭「踰越安全設備竊盜」之犯行，業據被告於警詢、檢
    察官偵查及原審審理中之自白在卷（見警卷第4 頁、偵卷第
    5-6 頁及原審卷第13、16頁之背面），且證人即被害人張益
    榮於警詢證稱：「其前揭建築工地內之建築鋼筋計約70公斤
    被竊，共損失約1,365 元，被竊鋼筋原本是放置於工地內左
    側，該建築工地有建築圍籬及鐵門，鐵門有上鎖」（見警卷
    第7-8 頁），而未證述：「願意讓被告撿拾廢鐵」等語，足
    見被告行竊之財物，係被害人供建築使用之鋼筋，並非廢鐵
    甚明。另由該建築工地設有圍籬及鐵門，且鐵門上鎖及被害
    人證述：「因被告前揭竊盜犯行而受有損失」等情綜合觀之
    ，足徵該建築工地設置圍籬等安全設備之目的，係供防閑使
    用，避免他人竊取圍籬內之鋼筋；被告辯稱：「所有人表示
    願意讓其撿拾廢鐵」云云，顯屬不實。再者，被告於前揭時
    、地所穿越之建築工地圍籬，係為防止該工地內財物遭竊盜
    所設之安全設施，係屬刑法第321 條第1 項第2 款之「其他
    安全設備」，是被告穿越該建築工地圍籬下方，爬行進入建
    築工地內行竊鋼筋1 批，自屬「踰越安全設備竊盜」無訛。
    被告提起本件上訴，任意翻異其於警詢、檢察官偵查及原審
    審理中之陳述，空言否認有前揭踰越安全設備竊取鋼筋之犯
    行，顯未依據卷內既有訴訟資料或提出新事證，指摘或表明
    第一審判決有何採證認事、用法或量刑等足以影響判決本旨
    之不當或違法，而構成應予撤銷之具體事由；依首揭說明，
    被告之上訴意旨既未具體敘述第一審判決有何違法或不當情
    形，即與未敘述具體理由無異；本件被告之上訴顯不合法定
    程式，應予駁回，並不經言詞辯論為之。
據上論結，應依刑事訴訟法第367 條前段、第372 條，判決如主
文。
中    華    民    國   100    年    8     月    1     日
                  刑事第四庭    審判長法  官  蕭權閔
                                      法  官  吳進寶
                                      法  官  唐照明
以上正本證明與原本無異。
本判決不得上訴。
中    華    民    國   100    年    8     月    1     日
                                      書記官  黃琳群